---
execute:
  eval: false
---

# Instructions for documents to provide to SDS

## Project description

```{r}
library(pdftools)
library(magrittr)
library(stringr)
project_pdf_link <- "https://sundhedsdatastyrelsen.dk/-/media/sds/filer/forskerservice/krav-til-projektbeskrivelse.pdf"
project_text <- pdf_text(project_pdf_link)
project_text %>% 
  str_replace_all("  +", "- ")
clipr::write_clip(project_text)
```

Når du søger om adgang til data via Forskerservice, skal du vedhæfte en
projektbeskrivelse til ansøgningen. Vi skal i Forskerservice bruge
projektbeskrivelsen til at vurdere, om dine ønsker om data svarer til
projektets problemstilling og metode. Ligeledes skal vi vurdere den
samfundsmæssige rele- vans af projektet. Begge dele for at vi kan
overholde databeskyttelsesforordningen. Derfor vil en præcis
projektbeskrivelse hjælpe os til at give dig en bedre rådgivning i
forbindelse med din ansøgning. Projektbeskrivelsen skal indeholde
følgende: Introduktion Kort indføring i området. Formål Projektets
formål kort formuleret. Projektets problemstilling Gerne formuleret som
det eller de konkrete spørgsmål, som konklusionen skal svare på. Data og
Metode Hvordan vil projektet svare på problemstillingen? Hvilke data vil
man anvende? Hvordan skal data bruges? Offentliggørelse af resultater
Hvordan og hvornår planlægges forskningens resultater offentliggjort?
Perspektivering Hvilken viden af samfundsmæssig relevans kan denne
undersøgelse bidrage til? Etiske overvejelser Hvis projektet indebærer
direkte kontakt med borgere, for eksempel spørgeskemaunder- søgelser
eller interventionsstudier: Hvilke etiske overvejelser er der gjort i
forbindelse med direkte inddragelse af borgere i undersøgelsen?

## Extraction description

```{r}
extraction_pdf_link <- "https://sundhedsdatastyrelsen.dk/-/media/sds/filer/forskerservice/krav-til-udtraeksbeskrivelse.pdf"
pdf_text(extraction_pdf_link)
```
