---
format: docx
---

```{r setup, include=FALSE}
knitr::opts_chunk$set(echo = FALSE, results = "asis")
library(tidyverse)
library(here)
library(glue)
needed_registers <- here("data/needed-registers.csv") %>% 
    read_csv(col_types = "lddccccc") %>% 
    filter(!drop | is.na(drop)) %>% 
    select(register_id, register_name_dk) %>% 
    glue_data("{register_name_dk} ({register_id})") %>% 
    sort() %>% 
    str_c(collapse = "; ") 
```

# English original

## Projektets type, titel og formål

### Projektets titel

Metabolic consequences of Early Life adversity and subsequent risk for
type 2 Diabetes (MELD) Project

### Projektets formål

The overall aim of this project is to identify the contributions of
family and early life determinants on the development, management, and
care of diabetes and the diseases that may arise following a diabetes
diagnosis, under a life-course framework.

Diabetes is a complex, multi-factorial disease. Its development depends
on the timing and accumulation of exposures throughout the life-course.
In addition to genetic influences, behavioral risk factors and
socioeconomic conditions cluster in families and are passed through
generations. For instance, poor childhood socioeconomic status (SES) can
impact final educational attainment, adult SES, and lifestyle and
behavioral characteristics, which ultimately influence an individual's
metabolic capacity to regulate glucose and subsequent risk for diabetes.

This project will contribute to a broader and deeper understanding of
the role that these factors play with the development and progression of
diabetes. For this purpose, we will apply causal and predictive
statistical methods to best use the data available from the integrated
data sources with an overarching goal to model several potential public
health strategies that might impact the prevention and management of
diabetes and the diseases that follow its diagnosis.

## Generel beskrivelse

### Registre: Angiv hvilke

```{r}
needed_registers
```

## Antal, personkategorier og oplysningstyper

### Antalpersoner-new

\~8 million people

### Personkategori 1

Whole population (e.g., patients, healthy, dead, etc).

### Oplysningstyper om personkategori 1:

A lot of information on health and disease (e.g. diabetes), economics,
social relationships (e.g. parents).

## Sikkerhed og indsendelse

### Beskriv kort de tekniske og organisatoriske sikkerhedsforanstaltninger

We have multiple national register based research projects on going at
Steno Diabetes Center Aarhus and have dedicated personnel who are
responsible for managing and ensuring security of the research projects.
More information about our process from either Annelli Sandbæk, Adam
Hulman, or Else-Marie Dalsgaard.

# Danish translation

## Projektets type, titel og formål

### Projektets titel

Interplay between diabetes and intergenerational transmission of health
determinants over the life course

### Projektets formål

Det overordnede formål med dette projekt er at identificere bidragene
fra familieforhold og betingelser tidligt i livet på udvikling,
håndtering og behandling af diabetes og de sygdomme, der kan opstå efter
en diabetesdiagnose, set i løbet af hele livsforløbet.

Diabetes er en kompleks, multifaktoriel sygdom. Udviklingen af diabetes
afhænger af timingen og akkumuleringen af eksponeringer gennem hele
livsforløbet. Ud over genetiske forhold samler adfærdsmæssige
risikofaktorer og socioøkonomiske forhold sig i familier og går gennem
generationer. For eksempel kan dårlig socioøkonomisk status i barndommen
påvirke den endelige uddannelsesniveau, voksen-socioøkonomisk status og
livsstils- og adfærdskarakteristika, som i sidste ende påvirker et
individs metaboliske kapacitet til at regulere glukose og efterfølgende
risiko for diabetes.

Dette projekt vil bidrage til en bredere og dybere forståelse af den
rolle, som disse faktorer spiller for udvikling og forværring af
diabetes. Til dette formål vil vi anvende kausale og prædiktive
statistiske metoder for bedst muligt at bruge de tilgængelige data fra
integrerede datakilder med det overordnede mål til at modellere
forskellige potentielle folkesundhedsstrategier, der kan påvirke
forebyggelsen og håndteringen af diabetes og de sygdomme, der følger
efter diagnosen.

## Generel beskrivelse

### Registre: Angiv hvilke

```{r}
needed_registers
```

## Antal, personkategorier og oplysningstyper

### Antalpersoner-new

\~8 mio. mennesker

### Personkategori 1

Hele befolkningen (f.eks, patienter, raske, afdøde, etc).

### Oplysningstyper om personkategori 1:

Mange oplysninger om sundhed og sygdom (f.eks. diabetes), økonomiske, og
sociale forhold (f.eks. forældre).

## Sikkerhed og indsendelse

### Beskriv kort de tekniske og organisatoriske sikkerhedsforanstaltninger

Vi har flere nationale registerbaserede forskningsprojekter i gang på
Steno Diabetes Center Aarhus og har dedikerede medarbejdere, der er
ansvarlige for at styre og sikre sikkerheden i forskningsprojekterne.
Mere information om vores proces kan indhentes fra enten Annelli Sandbæk
(anesnd\@rm.dk), Adam Hulman (adahul\@rm.dk), eller Else-Marie Dalsgaard
(elseda\@rm.dk)
